【裁判字號】    97,交易,376
【裁判日期】    980304
【裁判案由】    過失傷害
【裁判全文】
臺灣臺南地方法院刑事判決             97年度交易字第376號
公  訴  人  臺灣臺南地方法院檢察署檢察官
被      告  丙○○
上列被告因過失傷害案件，經檢察官提起公訴（97年度偵字第79
19號），本院判決如下：
    主    文
丙○○因過失傷害人，處有期徒刑貳月，如易科罰金，以新臺幣
壹仟元折算壹日。
    事    實
一、丙○○於民國97年4月5日下午3時22分許，駕駛車牌號碼247
    7-SV號自用小客車，內載王緩、陳晴玟，沿臺南市○區○
    ○街自東向西方向行駛，途經大興街與賢北街交岔路口時，
    本應注意車前狀況，隨時採取必要之安全措施，而當時天氣
    晴朗，日間視距良好無障礙物，並無不能注意之情事，其為
    照顧後座的小孩，竟疏未注意，即貿然通過該路口，適有乙
    ○○駕駛車牌號碼J4-6675號自用小客貨車，沿賢北街自北
    向南方向行駛至該路口，雙方因而發生碰撞，致乙○○受有
    左手肘撕裂傷、右膝挫傷血腫、左膝擦傷之傷害。
二、案經乙○○訴由臺南市警察局第五分局報請臺灣臺南地方法
    院檢察署檢察官偵查起訴。
    理    由
一、按被告以外之人於審判外之陳述，經當事人於審判程序同意
    作為證據，法院審酌該言詞陳述或書面陳述作成時之情況，
    認為適當者，亦得為證據。當事人、代理人或辯護人於法院
    調查證據時，知有刑事訴訟法第159條第1項不得為證據之情
    形，而未於言詞辯論終結前聲明異議，視為有前項之同意，
    刑事訴訟法第159條之5定有明文。經查：證人謝學琴於警詢
    之證言、被告於警詢及偵查中之供述，為審判外之陳述而屬
    傳聞證據，及公訴人於偵、審中提出之各項具傳聞性質之證
    據資料，公訴人及被告於本院審判程序中對於前述證人於警
    詢之證述、供述及其他相關具傳聞性質之證據資料之證據能
    力，均表示無意見，且迄於言詞辯論終結前亦未聲明異議。
    本院審酌上開各項證據資料作成之情況，核無違法取證或其
    他瑕疪，且為證明本件犯罪事實所必要之重要關係事項，認
    為以之作為證據為適當，上開證據資料，自得採為證據，合
    先敘明。
二、訊據被告對於上揭事實坦承不諱，核與告訴人乙○○於警詢
    、偵訊中之陳述情節相符，並有臺南市○○○道路交通事故
    初步分析研判表、道路交通事故現場圖、道路交通事故調查
    表（一）、（二）、現場照片32張、告訴人乙○○受傷照片
    2張在卷可稽（見警卷第10-30頁）；又告訴人乙○○受有如
    事實欄所載之傷害，亦有郭綜合醫院97年4月5日診斷證明書
    在卷可考（見警卷第8頁），亦堪認定。
三、按汽車行駛時駕駛人應注意車前狀況，並隨時採取必要之安
    全措施，道路交通安全規則第94條第3項定有明文。經查：
  (一)被告駕駛自用小客車自應注意上開道路交通安全規則。又本
    件事故發生當時天候晴、日間自然光線、路面乾燥、無缺陷
    ，視距良好無障礙物，有上揭道路交通事故調查報告表（一
    ）一份在卷（見警卷第21頁）可參，被告並無不能注意之情
    事，且被告於本院供稱：當時其因為要照顧後座的小孩，沒
    有注意而貿然通過該路口等語（見本院卷第46頁），佐以被
    告於本件交通事故發生時，並無不能注意之情事，已如前述
    ，足認被告確有怠於查看車前狀況，且未採取必要措施之過
    失。
  (二)至被告於本院主張告訴人應該也有沒有注意燈號之過失，告
    訴人就本件也與有過失等語，惟查，本件事故因被告稱其通
    過路口時沒有注意燈號，而告訴人堅稱其通過交通號誌時係
    綠燈，因查無其他事證堪以認定何方闖紅燈，故本件自無從
    認定被告或告訴人何方有闖紅燈之過失，然不能以無法認定
    何方闖紅燈，即推論告訴人對本件事故亦應該也有沒有注意
    燈號之過失，是被告主張告訴人就本件事故也與有過失等語
    ，應無可採。
  (三)又被告之過失行為與告訴人乙○○之傷害間復具有相當因果
    關係。是本件事證明確，被告犯行洵堪認定，應依法論科。
四、核被告所為，係犯刑法第284條第1項前段之過失傷害罪。又
    被告於肇事後，在未有偵查犯罪職務之機關或公務員發覺其
    為犯罪人前，即向至現場處理本件道路交通事故，尚不知肇
    事者為何人之臺南市警察局交通警察隊交通事故處理小組警
    員供承其肇事犯罪，自首並接受裁判等情，有臺南市警察局
    交通警察隊道路交通事故肇事人自首情形紀錄表一紙在卷可
    稽（見警卷第31頁），爰依刑法第62條前段之規定減輕其刑
    。爰審酌被告之品性、生活狀況、智識程度（高職畢業）、
    及本件之過失情節、告訴人乙○○因本件車禍所受之傷害，
    被告迄未與告訴人乙○○達成和解賠償損害，暨犯罪後坦承
    犯行之態度等一切情狀，量處如主文所示之刑，並諭知易科
    罰金之折算標準。
據上論斷，應依刑事訴訟法第299條第1項前段、刑法第284條第1
項前段、第62條前段、第41條第1項前段，刑法施行法第1條之1
，判決如主文。
本案經檢察官甲○○到庭執行職務。
中    華    民    國    98    年    3     月    4     日
                    刑事第六庭  法  官  張家瑛
以上正本證明與原本無異
如不服本判決應於收受本判後10日內向本院提出上訴書狀，並應
敘述具體理由。其未敘述上訴理由者，應於上訴期間屆滿後20日
內向本院補提理由書狀（均須按他造當事人之人數附繕本）「切
勿逕送上級法院」。
                                書記官  李淑惠
中    華    民    國    98    年    3     月    5     日
附錄本案論罪科刑法條全文：
刑法第284條第1項：
因過失傷害人者，處6月以下有期徒刑、拘役或5百元以下罰金；
致重傷者，處1年以下有期徒刑、拘役或5百元以下罰金。


司法院資訊處製作；財團法人民間司法改革基金會備份。
